【裁判字號】    90,易,714
【裁判日期】    900831
【裁判案由】    違反毒品危害防制條例
【裁判全文】
臺灣屏東地方法院刑事判決                            九十年度易字第七一四號
    公  訴  人  臺灣屏東地方法院檢察署檢察官
    被      告  甲○○
右列被告因違反毒品危害防制條例案件，經檢察官提起公訴（九十年度毒偵字第九九
六號、九十年毒偵字第一０二九號），及同署檢察官移送併辦（九十年毒偵字第一二
七七號、九十年毒偵字第一二七八號），本院判決如左：
     主  文
甲○○連續施用第二級毒品，累犯，處有期徒刑拾月。
扣案之安非他命零點零伍公克、吸食器參組沒收銷燬之；打火機參個沒收。
     事  實
一、甲○○前於民國八十六年間，因竊盜案件經臺灣高等法院高雄分院判處有期徒刑
    八月確定，於八十九年八月十日執行完畢。又於八十七年間，因施用毒品案件，
    經本院裁定送觀察、勒戒後，認無繼續施用傾向，由臺灣屏東地方法院檢查署檢
    察官於八十七年十一月十七日以八十七年度偵字第六七七六號不起訴處分確定，
    嗣又因施用毒品案件，經本院以八十八年度易字第一五四七號判處有期徒刑六月
    確定，猶不知悔改，復基於施用第二級毒品安非他命之概括犯意，自九十年五月
    廿三日起至同年七月二十二日止，在屏東縣鹽埔鄉工寮等地，連續施用第二級毒
    品安非他命多次。為警先於九十年五月廿三日下午一時三十分許，在屏東縣鹽埔
    鄉工寮內查獲，並扣得其所有專供施用安非他命之吸食器一組、打火機三個；又
    於同年六月一日上午十一時十分許，在鹽埔鄉○○路加油站查獲，並扣得其所有
    專供施用安非他命之吸食器一組；復於同年七月二十三日十七時三十分許，在屏
    東縣鹽埔鄉○○村○○路工寮內查獲，並扣得安非他命零點零五公克、其所有專
    供施用安非他命之吸食器一組。
二、案經屏東縣警察局屏東分局及里港分局移送臺灣屏東地方法院檢查署檢察官偵查
    起訴。
     理  由
一、訊據被告甲○○對於在右揭時、地施用第二級毒品安非他命之事實坦承不諱，復
    有安非他命零點零五公克、專供施用安非他命之吸食器三組及打火機三個扣案可
    資佐證。另被告於九十年五月二十三日、同年六月一日及同年六月二十七日分別
    經警採尿送驗結果，發現均呈甲基安非他命陽性反應，此有臺灣檢驗科技股份有
    限公司濫用藥物尿液檢驗報告二紙（報告編號分別為：ＫＺ000000000
    000號、ＫＺ000000000000號）及屏東縣衛生局煙毒及麻醉藥品
    類委託檢驗結果通知書（屏縣衛檢六字第九００一六五號函）一紙在卷可證，此
    為檢驗機關本於專業知識及以精密儀器測試後所得之結論，自可憑信，其有施用
    第二級毒品之事實，應可確信。又被告前於八十七年間因施用毒品案件，經本院
    裁定送觀察、勒戒後，認無繼續施用毒品之傾向，經臺灣屏東地方法院檢察署檢
    察官於八十七年十一月十七日以八十七年度偵字第六七七六號不起訴處分確定，
    被告於檢察官依毒品危害防制條例第二十條第二項規定為不起訴處分後五年後再
    犯毒品危害防制條例第十條之罪，經本院以九十年度毒聲字第一０九五號裁定令
    入戒治處所施以強制戒治一年等情，有臺灣屏東地方法院檢察署刑案資料查註紀
    錄表、臺灣高等法院被告全國前案紀錄表等在卷足憑，本件事證已明，被告犯行
    堪予認定。
二、核被告甲○○施用安非他命之行為，係犯毒品危害防制條例第十條第二項之施用
    第二級毒品罪，其持有安非他命吸食器之行為，則係犯同條例第十一條第三項之
    持有專供施用毒品器具罪，其施用前持有第二級毒品安非他命之低度行為，應為
    施用之高度行為所吸收，不另論罪；其持有專供施用毒品器具罪與施用第二級毒
    品罪間，有方法結果之牽連關係，應從較重之施用第二級毒品罪論處。被告連續
    多次施用第二級毒品安非他命之行為，時間緊接，犯罪基本構成要件相同，顯係
    基於概括之犯意為之，為連續犯，應以一罪論，並依法加重其刑。又公訴事實雖
    僅論及被告於九十年五月二十三日十三時三時分許回溯四十八小時內，施用第二
    級毒品安非他命之犯行，不及被告持有專供施用毒品之器具及其餘施用安非他命
    犯行犯行，然未經起訴之犯行與前開論罪科刑之犯行間，具牽連犯及連續犯之裁
    判上一罪關係，本院自應併為審理。又被告前因竊盜案件，經臺灣高等法院雄分
    院院判處有期徒刑八月確定，於八十九年八月十日執行完畢，有臺灣高等法院被
    告全國前案紀錄表及臺灣屏東地方法院檢察署刑案資料查註紀錄表各乙紙在卷可
    按，其受有期徒刑之執行完畢後，五年之內再犯有期徒刑以上刑之本罪，為累犯
    ，應依法加重其刑，並遞加重之。爰審酌被告素行、犯罪之動機、手段、所生之
    危害及犯罪後之態度，暨施用毒品係戕害個人身心之行為等一切情狀，量處如主
    文所示之刑。扣案之安非他命零點零五公克係毒品危害防制條例第二條第二項第
    二款所稱之第二級毒品，吸食器三組係專供施用安非他命之器具，均應依毒品危
    害防制條例第十八條第一項前段規定沒收銷燬之；打火機三個為被告所有，供施
    用毒品之用，業據其供明在卷，爰依刑法第三十八條第一項第二款規定，宣告沒
    收。
據上論斷，應依刑事訴訟法第二百九十九條第一項前段，毒品危害防制條例第十條第
二項、第十一條第三項、第十八條第一項前段，刑法第十一條、第五十六條、第五十
五條、第三十八條第一項第二款，判決如主文。
本案經檢察官趙燕利到庭執行職務。
中      華      民      國    九十      年      八      月    三十一    日
                                      臺灣屏東地方法院刑事第三庭
                                          審判長法  官  黃國永
                                                法  官  余德正
                                                法  官  陳姵君
右正本證明與原本無異。
對於本判決如有不服應於收受送達後十日內向本院提出上訴書狀上訴於台灣高等法院
高雄分院並按他造當事人之人數附具繕本。
                                               書記官   蔡德章
中      華      民      國    九十      年      八      月    三十一    日
得上訴
附錄：
毒品危害防制條例第十條
施用第一級毒品者，處六月以上五年以下有期徒刑。
施用第二級毒品者，處三年以下有期徒刑。


司法院資訊處製作；財團法人民間司法改革基金會備份。
